【裁判字號】    97,簡上,1060
【裁判日期】    971113
【裁判案由】    家庭暴力防治法
【裁判全文】
臺灣板橋地方法院刑事判決            97年度簡上字第1060號
上  訴  人  甲○○
即  被  告
                    2樓
上列上訴人即被告因違反家庭暴力防治法案件，不服本院97年度
簡字第6489號中華民國97年7 月31日第一審簡易判決（聲請處刑
案號：97年度偵字第17735 號），提起上訴，本院管轄第二審之
合議庭判決如下︰
    主  文
原判決撤銷。
甲○○犯違反保護令罪，處拘役肆拾日，如易科罰金，以新臺幣
壹仟元折算壹日。緩刑貳年，緩刑期內付保護管束。
    事  實
一、甲○○前於民國91年間因公共危險案件，經臺灣臺北地方法
    院於同年10月14日以91年度店交簡字第550 號判處罰金25,0
    00元，於同年11月14日確定，於92年5 月1 日執行完畢，又
    於96年間復因違反公共危險案件，經本院於96年3 月30日以
    96年度交簡字第392 號判處拘役30日，於96年4 月26日確定
    ，於96年5 月17日易科罰金執行完畢。其與乙○○係夫妻，
    具家庭暴力防治法第3 條第1 款規定之家庭成員關係，其因
    對乙○○實施家庭暴力行為，經本院於97年4 月29日以97年
    度家護字第478 號核發民事通常保護令，命其不得對乙○○
    實施身體或精神上不法之侵害，且不得直接或間接對乙○○
    為騷擾之聯絡行為，保護令有效期間1 年，並於97年5 月7
    日寄存送達於臺北縣中和市○○路○ 段78巷1 弄7 之1 號2
    樓甲○○住處所在管轄之臺北縣政府警察局中和分局秀山派
    出所。詎其基於違反前開保護令之故意，於該保護令有效期
    間內之97年5 月21日晚間9 時許，在前址住處，因細故再對
    乙○○大聲辱罵及徒手予以推打，對乙○○為精神及身體上
    不法之侵害（所涉傷害罪嫌部分，未據告訴），而違反前揭
    民事通常保護令。
二、案經乙○○訴由臺北縣政府警察局中和分局報請臺灣板橋地
    方法院檢察署檢察官偵查後，聲請簡易判決處刑。
    理  由
一、訊據被告甲○○於警詢及本院審理時均坦承前開犯行不諱，
    核與告訴人乙○○指訴之情節相符，並有本院97年度家護字
    第478 號通常保護令及保護令執行紀錄表在卷可徵，且核與
    本院依職權調閱之97年度家護字第478 號民事聲請事件卷宗
    無誤，是被告之前開自白，應合於事實，故足採信。本件事
    證業臻明確，被告犯行洵堪認定，應依法論科。
二、按家庭暴力防治法第61條規定：「違反法院依第十四條第一
    項、第十六條第三項所為之下列裁定者，為本法所稱違反保
    護令罪，處三年以下有期徒刑、拘役或科或併科新臺幣十萬
    元以下罰金：一、禁止實施家庭暴力。二、禁止騷擾、接觸
    、跟蹤、通話、通信或其他非必要之聯絡行為。三、遷出住
    居所。四、遠離住居所、工作場所、學校或其他特定場所。
    五、完成加害人處遇計畫。」其第2 款係專指非必要「聯絡
    」行為之禁止規範誡命，該款並予例示騷擾、接觸、跟蹤、
    通話、通信等手段，其違反保護令之行為態樣，自與同條第
    1 款列舉之禁止實施暴力行為有別，合先敘明。
三、核被告所為，係犯家庭暴力防治法第61條第1 款之違反禁止
    實施家庭暴力保護令罪；原審判決認被告併觸犯同條第2 款
    之違反禁止聯絡行為保護令罪（聲請判決處刑書亦未認為係
    同款之「聯絡」行為），揆諸首開說明，於法尚有未洽。原
    審判決既有此可議之處，自難予維持，而應由本院合議庭予
    以撤銷改判。本院爰審酌被告明知本院業已核發通常保護令
    ，竟無視該保護令之禁止命令，故意違反之，且其與告訴人
    為夫妻，竟不思相互敬愛，反而對告訴人橫加精神及身體上
    之不法侵害，其行為實屬可議，惟念其行為尚未造成被害人
    身體傷害，且告訴人於本院中業已陳明，願原諒被告行徑，
    兼衡被告本件犯罪動機、目的、手段、對告訴人所生身心創
    痛、犯後態度、資力、身心狀況等一切情狀，茲量處如主文
    第2 項所示，並諭知易科罰金之折算標準。查被告雖前於91
    年間因公共危險案件，經臺灣臺北地方法院於同年10月14日
    以91年度店交簡字第550 號判處罰金25,000元，於同年11月
    14日確定，於92年5 月1 日執行完畢，又於96年間復因違反
    公共危險案件，經本院於96年3 月30日以96年度交簡字第39
    2 號判處拘役30日，於96年4 月26日確定，於96年5 月17日
    易科罰金執行完畢，惟其未曾因故意犯罪受有期徒刑以上刑
    之宣告，有臺灣高等法院被告前案紀錄表在卷可徵，本院念
    其係因一時失慮，致罹刑典，但事後已坦承犯行，且具悔意
    ，是其經此刑之宣告後，當知警惕，而無再犯之虞，另告訴
    人亦陳明不願見被告受刑之執行等情，因認以暫不執行其刑
    為當，予以宣告緩刑2 年，用啟自新，另為矯正被告尊重家
    庭成員之權益及確能恪遵法院禁制命令，在緩刑期內，併依
    家庭暴力防治法第38條第1 項規定，宣付保護管束。
據上論斷，應依刑事訴訟法第455 條之1 第1 項、第3 項、第36
9 條第1 項前段、第364 條、第299 條第1 項前段，家庭暴力防
治法第61條第1 款、第38條第1 項，刑法第11條前段、第41條第
1 項前段，判決如主文。
本案經檢察官黃佳權到庭執行職務。
中    華    民    國    97    年    11    月    13    日
                  刑事第一庭  審判長法  官  王復生
                                    法  官  陳世旻
                                    法  官  朱敏賢
上列正本證明與原本無異。
不得上訴。
                                    書記官  李郁禎
中    華    民    國    97    年    11    月    13    日
附錄本案論罪科刑法條全文
家庭暴力防治法第61條
違反法院依第十四條第一項、第十六條第三項所為之下列裁定者
，為本法所稱違反保護令罪，處三年以下有期徒刑、拘役或科或
併科新臺幣十萬元以下罰金：
一、禁止實施家庭暴力。
二、禁止騷擾、接觸、跟蹤、通話、通信或其他非必要之聯絡行
    為。
三、遷出住居所。
四、遠離住居所、工作場所、學校或其他特定場所。
五、完成加害人處遇計畫。


司法院資訊處製作；財團法人民間司法改革基金會備份。
